臺灣臺中地方法院刑事判決　　　　　　　100年度易字第746號
公 訴 人　臺灣臺中地方法院檢察署檢察官
被　　告　高進發
上列被告因傷害等案件，經檢察官提起公訴（99年度偵續字第40
2號），被告於本院準備程序中就被訴事實為有罪之陳述，經本
院裁定以簡式審判程序審理，判決如下：
    主    文
高進發共同犯恐嚇危害安全罪，處有期徒刑貳月，如易科罰金，
以新臺幣壹仟元折算壹日。扣案不具殺傷力之改造手槍壹支（槍
枝管制編號0000000000號）、改造子彈肆顆，均沒收。
    犯罪事實
一、高進發與陳志偉（已死亡，業經檢察官為不起訴處分確定）
    於民國99年6月22日凌晨2時20分許，由陳志偉騎乘高進發所
    提供其兄蔡進財所有之車牌號碼JBW-001號機車，搭載高進
    發，行經臺中縣清水鎮（現改制為臺中市清水區○○○路37
    1巷口時，發現楊王慰騎乘車牌號碼PN2-820號機車在其前方
    遠處。因陳志偉聽說楊王慰在放高利貸，乃向高進發提議共
    乘機車以追逐前方機車之方式去嚇嚇楊王慰，而陳志偉及高
    進發均可預見於深夜以機車從後追逐落單婦女所騎乘之機車
    ，極易造成被追逐者嚴重恐慌，因而有使其因機車失控而受
    傷之高度可能，竟仍共同基於恐嚇及即使因而使楊王慰跌倒
    受傷，亦不違反渠等本意之傷害犯意，由陳志偉左手持不具
    殺傷力之改造手槍1支（內附不具殺傷力之改造子彈4顆），
    騎乘上開機車並搭載高進發，渠等2人加速追逐楊王慰所騎
    乘之該機車。楊王慰發現被追逐後，果因一時恐慌緊張而加
    速行駛逃逸，嗣於陳志偉、高進發之機車逼近之際，楊王慰
    因回頭探望後方追逐機車之動向時，而不慎自行撞及路邊廣
    告看板的柱子，致人車倒地，而受有右臉擦挫傷、左手腕撕
    裂傷併手指瘀傷、頭部外傷蜘蛛網膜下出血等傷害（高進發
    所涉傷害部分，業經楊王慰於本院審理中撤回告訴，詳後述
    ）。楊王慰跌倒後，陳志偉見其紅色肩背包從機車坐墊置物
    箱內掉落後，有機可乘，竟單獨另行起意，意圖為自己不法
    之所有，即趁楊王慰意識不清不及防備之際，將該背包搶走
    ，內有現金新臺幣（下同）15,000元、面額5萬元之郵局支
    票1紙、不詳銀行之面額6,000元之支票1紙、面額10萬元之
    臺中市農會之支票1紙、項鍊加墜子1條約8錢重、華南銀行
    存簿4本、郵局存簿1本、合作金庫銀行存簿1本、兆豐銀行
    存簿1本、楊王慰印鑑1枚等物。陳志偉搶得後背包後，即騎
    乘上開機車搭載高進發前往附近之土地公廟，改由陳志偉駕
    駛其所有，前已停放在該處之車牌號碼X3-8858號自用小客
    車，搭載高進發逃逸；途經臺中縣梧棲鎮（現改制為臺中市
    梧棲區○○○路與築港巷口時，在該自小客車內，陳志偉從
    楊王慰之背包內取出現金，將其中之4,600元交給高進發收
    取（收受贓物部分，業經本院以99年沙簡字第572號判處有
    期徒刑2月確定），即將該皮包丟棄在附近草欉內，再搭載
    高進發回家。嗣經臺中縣警察局清水分局警員循線持本院核
    發之搜索票，前往陳志偉及高進發家中執行搜索，當場查扣
    陳志偉所有不具殺傷力之改造手槍1支、改造子彈4顆、灰色
    外套1件，及高進發所有之黑色短袖上衣1件、黑色牛仔褲1
    件等物品。
二、案經臺中市政府警察局清水分局報告臺灣臺中地方法院檢察
    署檢察官偵查起訴。
    理  由
一、本件係經被告高進發於準備程序期日為有罪之陳述，而經本
    院裁定以簡式審判程序加以審理，則依據刑事訴訟法第273
    條之2、同法第159條第2項之規定，不適用傳聞法則有關限
    制證據能力之相關規定，合先敘明。
二、上開犯罪事實，業據被告於偵查及本院審理中坦承不諱，核
    與告訴人楊王慰及同案共犯陳志偉二人於警詢之供述及偵查
    中之證述情節相符。復有搜索扣押筆錄、扣押物品目錄表、
    臺中縣警察局槍枝初步檢視報告表1份、槍枝初步檢視承辦
    人員履歷資料、槍枝檢視照片6張、路口監視器列印之現場
    相片14幀及查獲時蒐證之相片17張、臺中縣警察局清水分局
    現場勘察報告、刑案現場勘察照片23張、勘察採證同意書、
    內政部警政署刑事警察局99年8月2日刑鑑字第0990097236號
    鑑定書、扣押物品清單、童綜合醫院、臺中榮民總醫院診斷
    證明書各1紙等在卷足憑，是被告上開恐嚇犯行，事證明確
    ，已堪認定。
三、論罪科刑
（一）核被告所為，係犯刑法第305條恐嚇危害安全罪。
（二）被告與同案共犯陳志偉，就上開恐嚇犯行，有犯意聯絡及
      行為分擔，應論以共同正犯。
（三）爰審酌被告與告訴人楊王慰素不相識，且無宿怨、仇恨、
      糾紛之情，即率然與陳志偉共乘機車，於深夜追逐落單之
      楊王慰，使楊王慰心生恐懼，並因而撞擊路旁廣告看板的
      柱子，其所為應予非難，惟兼衡被告智識程度（詳調查筆
      錄受詢問人之基本資料欄、測謊鑑定書之鑑定結果）、犯
      罪之動機、目的、手段及犯罪後尚能坦承犯行，並與告訴
      人楊王慰達成和解，賠償告訴人楊王慰所受損害，有本院
      100年度司中調字第780號調解程序筆錄在卷可憑（見本院
      卷第18頁），足見其應有認錯悔過之意，態度良好等一切
      情狀，量處如主文所示之刑，並諭知易科罰金之折算標準
      。
（四）另扣案之改造手槍1支（槍枝管制編號0000000000號）及
      改造子彈4顆，經測試結果，認不具殺傷力，有內政部警
      政署刑事警察局99年8月2日刑鑑字第0990097236號鑑驗書
      1 份在卷可稽（見99年度偵字第15787號卷第43頁），非
      屬違禁物，惟仍係供被告等共同從事本案犯罪所用之工具
      ，且為同案共犯陳志偉所有，此據同案共犯陳志偉供認在
      卷（見警卷第1頁背面、99年度偵字第15787號卷第15頁）
      ，自應依刑法第38條第1項第2款之規定宣告沒收。至扣案
      被告所有之黑色短袖上衣、黑色牛仔褲各1件及陳志偉所
      有之灰色外套1件，為其等平常所穿著之衣物，業經被告
      供承在卷（見本院卷第33頁），爰不予宣告沒收。
四、不另為無罪之諭知：
(一)公訴意旨另以：被告與同案共犯陳志偉二人於深夜共乘機車
    以高速追逐落單之楊王慰，使楊王慰因恐慌、緊張而加速行
    駛，致楊王慰所騎乘之機車失控而撞擊路邊廣告看板的柱子
    ，因而受有右臉擦挫傷、左手腕撕裂傷併手指瘀傷、頭部外
    傷蜘蛛網膜下出血等傷害，因認被告就此部分涉犯刑法第27
    7 條第1項之普通傷害罪嫌等語。
(二)按告訴乃論之罪，告訴人於第一審辯論終結前，得撤回其告
    訴；又告訴經撤回者，應諭知不受理之判決，並得不經言詞
    辯論為之，刑事訴訟法第238條第1項、第303條第3款、第30
    7條，分別定有明文。經查，被告被訴對告訴人所犯刑法第2
    77條第1項之普通傷害罪，依同法第287條前段之規定係屬告
    訴乃論之罪，茲據告訴人於第一審辯論終結前，具狀撤回告
    訴，此有聲請撤回告訴狀1份在卷可稽（見本院卷第19頁）
    ，揆諸上開說明，本應諭知公訴不受理，惟公訴意旨認此部
    分與上揭經本院論罪科刑之恐嚇犯行間，具有想像競合犯之
    裁判上一罪關係，本院爰不另為公訴不受理之諭知，附此敘
    明。
據上論斷，應依刑事訴訟法第273條之1第1項、第299條第1項前
段，刑法第28條、第305條、第41條第1項前段、第38條第1項第2
款，刑法施行法第1條之1第1項、第2項前段，判決如主文。
中    華    民    國    100    年    5    月    31    日
                  刑事第十五庭    法  官   柯雅惠
以上正本證明與原本無異。
如不服本判決，應於收受送達後10日內向本院提出上訴書狀（應
敘述具體理由並附繕本）。
上訴書如未敘述理由，應於上訴期間屆滿後20日內補提理由書於
                                  書記官  廖健雄
中    華    民    國    100    年    5    月    31    日
附錄論罪科刑法條：
刑法第305條：
以加害生命、身體、自由、名譽、財產之事，恐嚇他人致生危害
於安全者，處2年以下有期徒刑、拘役或3百元以下罰金。